臺灣臺南地方法院刑事判決
111年度原訴字第14號
聲  請  人  臺灣臺南地方檢察署檢察官
被      告  盧湘宇


            曾碧文


上列被告因傷害案件，經檢察官聲請簡易判決處刑（111年度營
偵字第634號），本院認不得以簡易判決處刑（原分案號：111年
度原簡字第20號），改依通常程序審理，判決如下：
    主  文
本件公訴不受理。
    理  由
一、公訴意旨詳如檢察官聲請簡易判決處刑書所載（如附件）。
二、按告訴乃論之罪，告訴人於第一審辯論終結前，得撤回其告
    訴；又告訴經撤回者，法院應諭知不受理之判決，刑事訴訟
    法第238條第1項及第303條第3款定有明文。
三、查本件告訴人賴正衛告訴被告盧湘宇、曾碧文傷害案件，檢
    察官聲請簡易判決處刑書認係觸犯刑法第277條第1項之傷害
    罪，依同法第287條之規定，須告訴乃論。茲據告訴人賴正
    衛與被告盧湘宇、曾碧文已於民國111年6月19日達成和解，
    告訴人並於當日具狀撤回告訴，有刑事撤回告訴狀2份附卷
    可稽，揆諸前開說明，本件爰不經言詞辯論，逕諭知不受理
    之判決。
據上論斷，應依刑事訴訟法第452條、第303條第3款、第307條，
判決如主文。
中　　華　　民　　國 　111　　年　 　6　　月　　29　　日
                    刑事第六庭    法　官  鄭銘仁
以上正本證明與原本無異。
如不服本判決應於收受本判決後20日內向本院提出上訴書狀，並
應敘述具體理由。其未敘述上訴理由者，應於上訴期間屆滿後20
日內向本院補提理由書狀（均須按他造當事人之人數附繕本）「
切勿逕送上級法院」。 
                                  書記官  陳姝妤
中　　華　　民　　國　　111 　年　　7 　　月　　4 　　日
附件
臺灣臺南地方檢察署檢察官聲請簡易判決處刑書　
                                    111年度營偵字第634號
　　被　　　告　盧湘宇　男　19歲（民國00年0月00日生）
　　　　　　　　　　　　住屏東縣○○鄉○○村○○0巷00○0號
　　　　　　　　　　　　國民身分證統一編號：Z000000000號
                曾碧文　男　29歲（民國00年00月00日生）
　　　　　　　　　　　　住屏東縣○○鎮○○路00號
　　　　　　　　　　　　國民身分證統一編號：Z000000000號
上列被告等因傷害案件，業經偵查終結，認為宜以簡易判決處刑
，茲將犯罪事實及證據並所犯法條分敘如下：
　　　　犯罪事實
一、盧湘宇、曾碧文與賴正衛為同事。緣3人與同事許皓宇於民
    國111年1月10日22時30分許，自臺南市北門區某處工地乘坐
    汽車返回位於嘉義縣布袋鎮公司宿舍途中，車輛行駛至臺南
    市北門區永隆里海埔新生地產業道路某處，盧湘宇因與賴正
    衛發生口角爭執，相約下車，盧湘宇並與賴正衛發生推擠，
    曾碧文見狀即上前。盧湘宇、曾碧文即共同基於傷害之犯意
    聯絡，曾碧文徒手毆打賴正衛頭部、背部數下，盧湘宇則持
    鐵棍毆打賴正衛頭部數下，致賴正衛受有頭部損傷、左側顱
    骨骨折併硬腦膜上出血等傷害。嗣經賴正衛報警而查悉上情
    。
二、案經賴正衛訴由臺南政府警察局學甲分局報告偵辦。
　　　　證據並所犯法條
一、上開犯罪事實，業據被告盧湘宇、曾碧文於警詢及偵訊中坦
    承不諱，核與告訴人賴正衛於警詢及偵訊中之證述、證人許
    皓宇於警詢中之證述情節相符，足認被告2人上開自白與事
    實相符，被告2人傷害犯嫌應堪認認定。
二、核被告2人所為，均係犯刑法第277條第1項傷害罪嫌。被告1
    人間就所犯傷害罪嫌間，具有犯意聯絡及行為分擔，請依刑
    法第28條規定論以共同正犯。
三、依刑事訴訟法第451條第1項聲請逕以簡易判決處刑。
　　此　　致
臺灣臺南地方法院
中　　華　　民　　國　 111　　年　　5 　　月　　30　　日
　　　　　　　　　　　　　　　檢察官  蔡  佳  蒨 
本件證明與原本無異
中　　華　　民　　國   111    年    6     月     7    日
　　　　　　　　　　　　　　　書記官  陳  柏  軒  
所犯法條： 
中華民國刑法第277條
傷害人之身體或健康者，處 5 年以下有期徒刑、拘役或 50 萬
元以下罰金。
犯前項之罪，因而致人於死者，處無期徒刑或 7 年以上有期徒
刑；致重傷者，處 3 年以上 10 年以下有期徒刑。

附記事項：
本件係依刑事訴訟法簡易程序辦理，法院簡易庭得不傳喚被告、
輔佐人、告訴人、告發人等出庭即以簡易判決處刑；被告、被害
人、告訴人等對告訴乃論案件如已達成民事和解而要撤回告訴或
對非告訴乃論案件認有受傳喚到庭陳述意見之必要時，請即另以
書狀向簡易法庭陳述或請求傳訊。